臺灣高等法院臺中分院刑事判決　　　　　　　　　九十三年度上訴字第一三二七號
　　上　訴　人
　　即　被　告　甲○○
　　選任辯護人　陳慶祥
右上訴人因違反槍砲彈藥刀械管制條例案件，不服臺灣苗栗地方法院九十三年度訴字
第二五三號中華民國九十三年七月二十二日第一審判決（起訴案號：臺灣苗栗地方法
院檢察署九十三年度偵字第一五○○號），提起上訴，本院判決如左：
    主　　  文
原判決撤銷。
甲○○未經許可，寄藏可發射子彈具有殺傷力之改造手槍，處有期徒刑捌月，併科罰
金新台幣萬元，罰金如易服勞役，以新台幣玖佰元即銀元佰元折算壹日。
扣案之改造手槍（含彈匣一個）壹枝沒收。
    事  　　實
一、甲○○有竊盜、非法施用化學合成麻醉藥品、及贓物罪等前科（均不構成累犯）
    。其明知可發射子彈具有殺傷力之改造手槍、及具有殺傷力之改造子彈，均係槍
    砲彈藥刀械管制條例所列管之物品，非經許可，不得受託寄藏並持有，竟仍於民
    國（下同）八十八年五、六月間某日，在苗栗縣竹南鎮崎頂里青草二七之一四號
    即其友人鄭國華（現已死亡）之住所，受鄭國華之寄託，即將業將「仿ＢＥＲＥ
    ＴＴＡ廠８４型半自動手槍製造之玩具手槍」換裝金屬槍管所改造而成、機械性
    能良好、可擊發適用子彈、具殺傷力之改造手槍一枝（含彈匣一個，槍枝管制編
    號為0000000000，以下簡稱為改造手槍），及具金屬彈頭並具殺傷力
    之改造子彈一顆（另有一顆亦具金屬彈頭，但經試射無法擊發，不具殺傷力，此
    部分不構成犯罪），同時攜回其在苗栗縣頭份鎮後庄里後庄二之二號之住處藏放
    。後至九十三年二月二十四日，甲○○與友人合資在苗栗縣頭份鎮○○里○○路
    六九七號經營「夜巴黎ＫＴＶ酒店」，甲○○乃又將上開改造手槍與子彈攜至上
    址辦公室藏放。嗣於九十三年四月三日晚上，有高恆雄至該酒店消費，但因細故
    與上開酒店之服務人員發生爭吵，進而互毆（此部分傷害未經告訴、起訴，非本
    案審理範圍），店方人員即將此情告知甲○○，甲○○到現場斡旋未果，即至其
    辦公室取出上開改造手槍一枝與子彈一顆，於九十三年四月三日晚上十一時至同
    月四日凌晨零時之間，基於傷害高恆雄之不確定故意，朝高恆雄左小腿附近射擊
    一槍，致使高恆雄之左小腿受有傷害（此部分傷害未經告訴、起訴，非本案審理
    範圍）。其後，高恆雄之友人即駕駛自小客車將高恆雄載離現場。
二、迄至九十三年四月五日晚上九時許，甲○○在其上開犯行未被有偵查犯罪權限之
    機關或公務員發覺之前，即主動至苗栗縣警察局頭份分局供述其犯罪事實，並報
    繳所持有之開改造手槍一枝、及亦具金屬彈頭但經試射無法擊發不具殺傷力之改
    造子彈一顆，進而接受裁判。
　　理      由
一、訊據本案上訴人即被告甲○○（以下簡稱為被告）對於：伊確有於八十八年五、
    六月間某日，未經許可而在苗栗縣竹南鎮崎頂里青草二七之一四號即其友人鄭國
    華（現已死亡）之住所，受鄭國華之寄託，即將扣案之改造手槍一枝、及一顆雖
    具金屬彈頭但不具殺傷力之改造子彈一顆、以及另顆業經其於前時、地射擊之改
    造子彈，同時攜回其在苗栗縣頭份鎮後庄里後庄二之二號之住處藏放，後至九十
    三年二月二十四日，又將上開改造手槍與子彈攜至伊與友人合資經營之「夜巴黎
    ＫＴＶ酒店」辦公室藏放，並因前開原因，於前開時、地射擊上開改造子彈一顆
    等事實，已於偵、審中，及於本院審理時，均坦白承認，前開事實，並有改造手
    槍一枝及上開不具殺傷力之改造子彈一顆扣案可稽。而上開經被告自首報繳之改
    造手槍一枝及改造子彈一顆，經送內政部警政署刑事警察局鑑定結果，前者係將
    「仿ＢＥＲＥＴＴＡ廠８４型半自動手槍製造之玩具手槍」換裝金屬槍管所改造
    而成、機械性能良好、可擊發適用子彈、認具殺傷力；後者雖具金屬彈頭，但經
    試射無法擊發，認不具殺傷力，上情亦有內政部警政署刑事警察局九十三年四月
    十九日刑鑑字第○九三○○七八二四一號槍彈鑑定書在卷足憑（見偵查卷宗第七
    七至八○頁）。被告因受鄭國華之寄託，而為寄藏之上開槍枝，係可發射子彈具
    有殺傷力之改造手槍，應堪認定。
二、至於業經被告於前開時、地，以扣案改造手槍所射擊之該顆子彈，被告雖推稱：
    不知有無殺傷力，且其開槍射擊時，亦無傷害高恆雄之犯意，另高恆雄左小腿所
    受傷害，亦不知是否遭受子彈射擊所致云云。惟本案被告於九十三年四月五日晚
    上九時到苗栗縣警察局頭份分局自首之後，於警、偵訊，均坦承有用扣案之改造
    手槍開了一槍，復於原審法院及本院審理時，亦坦承有此事實。證人徐偉傑、賴
    富田於警訊亦均證稱有聽到槍聲（上開證人警訊證詞之證據能力均經被告於本院
    所是認），足證被告供稱確有開槍射擊一顆子彈乙情非虛。而本案被害人高恆雄
    於前開時、地受傷後，係於九十三年四月四日凌晨零時五分到苗栗縣頭份鎮○○
    路一○三九號之重光醫院就醫（由此應可印證被告開槍射擊之時間應在九十三年
    四月三日晚上十一時至同月四日凌晨零時之間），有重光醫院之急診診斷病歷在
    卷可據（見偵查卷宗第二八頁）。當時被害人高恆雄之左小腿前中部份皮膚有○
    ．五公分傷口，其前下部離傷口約四公分左右肌肉內有約○．七×○．五×○．
    五公分之不規則灰黑金屬物體一個，另前下部離傷口約二公分處，亦有○．三公
    分大小之不規則灰黑金屬物體二個（其餘在肌肉層內有多處異物殘留，但因太小
    ，不易取出），經手術取出，此亦有重光醫院急診診斷病歷、急診護理評估表、
    九十三年四月二十日重光醫社字第六一號函、與隨函檢送之診斷證明書、拍攝上
    開傷口與灰黑金屬物體之照片（以尚均附於偵查卷宗可憑）在卷可憑。查本案被
    害人高恆雄既於離開「夜巴黎ＫＴＶ酒店」之後，於九十三年四月四日凌晨零時
    五分即到重光醫院就醫，上開傷勢應非在他處造成。本案被害人高恆雄亦不願提
    出告訴，無誣指被告傷害之虞，其於偵查中指稱係在「夜巴黎ＫＴＶ酒店」受有
    上開傷勢（見偵查卷宗第一二九頁），應屬可信。依據上開病歷資料與照片，經
    醫師手術取出之灰黑金屬物體既能穿入被害人高恆雄左小腿之肌肉層，且被害人
    高恆雄當時身穿之牛仔褲相當於左小腿上開傷口附近，亦留有一個穿透孔，有被
    害人高恆雄身穿上開牛仔褲供警員丈量之照片四張在卷可資比對（見偵查卷宗第
    一一八、一一九頁）。依據上開各情，被害人高恆雄左小腿所射上開傷害，若非
    經由具有發射動能之工具射入，何能令人採信。本案前開案發時間，復查無他人
    攜帶具有發射動能之工具射擊被害人高恆雄，被告又坦承有開槍射擊子彈一顆之
    情事，則被害人高恆雄左小腿所受上開傷害，應係被告攜持扣案改造手槍所射擊
    之該顆子彈穿透所形成，應堪認定（至於照片所示地面瓷磚之另顆彈孔痕，係何
    時形成，無任何證據可資證明，本院爰不為被告有射擊第二顆子彈之認定）。該
    顆子彈經射擊後，既能穿透害人高恆雄身穿之牛仔褲，金屬碎片亦能穿入被害人
    高恆雄左小腿之肌肉層，此顆金屬子彈具有殺傷力，此情甚為明顯。其對與之發
    生衝突之被害人高恆雄左小腿附近射擊一槍（被告推稱係朝地上開槍，與被害人
    高恆雄左小腿中彈之客觀事實不符，難認可採）有傷害高恆雄之不確定故意，亦
    堪認定。雖傷害部分未據告訴、起訴，但由此事實應可證明被告所射擊之上開子
    彈，應係具金屬彈頭並具殺傷力之改造子彈。
三、本案被告在未被有偵查犯罪權限之機關或公務員發覺之前，即於九十三年四月五
    日晚上九時許，主動至苗栗縣警察局頭份分局供述其犯罪事實，並報繳所持有之
    開改造手槍一枝、及亦具金屬彈頭但經試射無法擊發不具殺傷力之改造子彈一顆
    等事實，復經證人即警員邱華文於偵查中證述明確，且有其警訊筆錄在卷可憑。
    事證明確，被告之犯行堪以認定。
四、核被告所為，係犯槍砲彈藥刀械管制條例第十一條第四項之未經許可寄藏可發射
    子彈具有殺傷力之改造手槍罪、及同條例第十二條第四項之未經許可寄藏子彈罪
    。被告以一行為而於前開時、地同時受託寄藏可發射子彈具有殺傷力之改造手槍
    及子彈，係一行為觸犯二罪名之想像競合犯，應依刑法第五十五條之規定，從一
    重依槍砲彈藥刀械管制條例第十一條第四項之未經許可寄藏可發射子彈具有殺傷
    力之改造手槍罪處斷。因被告上開所犯，具有想像競合犯之裁判上一罪關係，故
    未經起訴部分，亦為起訴效力所及，本院亦應併予審判（公訴人以被害人高恆雄
    身穿之牛仔褲已經清洗，無法鑑定火藥痕跡，及金屬碎片亦遭丟棄等情，認被害
    人高恆雄左小腿所受傷勢，非遭被告持槍射擊，此部分為本院所不採）。又本案
    被告既於九十三年四月五日晚上九時許，在其上開犯行未被有偵查犯罪權限之機
    關或公務員發覺之前，即主動至苗栗縣警察局頭份分局供述其犯罪事實，並報繳
    所持有之開改造手槍一枝、及亦具金屬彈頭但經試射無法擊發不具殺傷力之改造
    子彈一顆，進而接受裁判，合於槍砲彈藥刀械管制條例第十八條第一項之規定，
    應依上開規定減輕其刑。扣案之改造手槍（含彈匣一個）一枝，為違禁物，應依
    刑法第三十八條第一項第一款之規定宣告沒收。另已經射擊之子彈，已成碎片而
    非違禁物，毋庸宣告沒收。至於被告所報繳之該顆改造子彈，雖具金屬彈頭，但
    經試射無法擊發，不具殺傷力，亦無從宣告沒收。
五、原審判決就被告前開所犯，予以論罪科刑，固非無見，惟原審判決漏未認定被告
    亦有受託寄藏具有殺傷力之改造子彈一顆，尚有未合。是本案被告上訴指摘原審
    判決量刑過重或未宣告緩刑不當，此部分上訴雖無理由，但原審判決既有上開可
    議之處，即屬無可維持，自應由本院將原審判決予以撤銷改判。爰審酌被告之品
    行、非法寄藏可發射子彈具有殺傷力之改造手槍、及具有殺傷力之改造子彈之情
    節、以及犯罪後大致能坦承所犯等一切犯罪情狀，仍量處有期徒刑八月，併科罰
    金新台幣三萬元，並諭知罰金易服勞役之折算標準。扣案之改造手槍（含彈匣一
    個）一枝，並依法宣告沒收。再本案被告於前開時間自首並報繳改造手槍、及子
    彈時，內政部警政署尚未報經行政院核定發布報繳槍械免除其刑之公告。被告受
    託寄藏上開改造手槍、及子彈後，復有持以射擊他人身體之行為，且係在警員追
    查期間，在警員尚未發覺其犯行之前，為上開自首並報繳改造手槍、及子彈之行
    為，審酌上情，本院認不宜為免除其刑或緩刑之宣告，併此敘明。
六、據上論斷，應依刑事訴訟法第三百六十九條第一項前段、第三百六十四條、第二
    百九十九條第一項前段、槍砲彈藥刀械管制條例第十一條第四項、第十二條第四
    項、第十八條第一項前段、刑法第十一條前段、第五十五條、第四十二條第二項
    、第三十八條第一項第一款、罰金罰鍰提高標準條例第二條、現行法規所定貨幣
    單位折算新台幣條例第二條，判決如主文。
本案經檢察官乙○○到庭執行職務。
中      華      民      國　    九十三     年     十      月   二十九 　日
                                臺灣高等法院臺中分院刑事第三庭
                                      審判長法  官　江　錫　麟
                                      　　　法　官  胡　忠　文
                                      　　　法　官　廖　柏　基
右正本證明與原本無異。
如不服本判決應於收受送達後十日內向本院提出上訴書狀，其未敘述上訴之理由者並
得於提起上訴後十日內向本院補提理由書（均須按他造當事人之人數附繕本）。
　　　　　　　　　　　　　　　　　　　　　　書記官　詹  錫　朋
中      華      民      國　    九十三     年     十      月   二十九 　日
附錄條文：
槍砲彈藥刀械管制條例第十一條第四項：
未經許可，持有、寄藏或意圖販賣而陳列第一項所列槍砲者，處一年以上七年以下有
期徒刑，併科新台幣七百萬元以下罰金。
                                    　　　　　　　　　　　　　　　　　　Ｒ
